臺灣高等法院高雄分院刑事裁定　　　　100年度交抗字第309號
抗　告　人　高雄市政府交通局
代　表　人　王國材
受處 分 人　黃係泰
上列抗告人因違反道路交通管理處罰條例事件聲明異議案件，不
服臺灣高雄地方法院中華民國100 年11月30日裁定（100 年度交
聲字第2172號），提起抗告，本院裁定如下：
    主  文
原處分撤銷。
黃係泰汽車駕駛人，駕駛汽車經測試檢定酒精濃度超過規定標準
，罰鍰新臺幣肆萬零壹佰元，記違規點數伍點，並應接受道路交
通安全講習。
    理  由
一、抗告意旨略以：受處分人黃係泰於民國98年3 月22日18時12
    分許，騎乘GVU －733 號重型機車行經高雄市○鎮區○○路
    高雄捷運公司前，為警攔查及測得呼氣酒精濃度為每公升0.
    57毫克，乃經警舉發有「汽車駕駛人酒精濃度超過規定標準
    （每公升0.55毫克以上）」之違規行為及移送臺灣高雄地方
    法院檢察署偵辦，嗣受處分人黃係泰經檢察官處分緩起訴及
    命提供50小時之義務勞動服務，已經緩起訴期間屆滿未經撤
    銷，惟受處分人黃係泰未另依規定自動繳納違規罰鍰，遂經
    抗告人高雄市政府交通局依道路交通管理處罰條例第35條第
    1 項第1 款、第24條第1 項第2 款、第68條第2 項規定，裁
    處罰鍰新臺幣（下同）4 萬5 千元、記違規點數5 點及應參
    加道路交通安全講習。又按100 年11月23日修正公布行政罰
    法第26條第3 、4 項規定，行為經緩起訴處分確定且經命向
    指定之機構或團體提供義務勞務者，受處分人提供之勞務可
    依裁處時每小時基本工資計算折抵裁處之罰鍰，是受處分人
    黃係泰提供50小時之義務勞動服務依當時之基本工資每小時
    98元許算共可折抵4 千900 元。從而，原裁定撤銷抗告人高
    雄市政府交通局所為罰鍰4 萬5 千元之處分，於法自有未合
    。
二、按100 年11月23日修正公布施行之行政罰法第26條第1 、2
    、3 、4 項規定，一行為同時觸犯刑事法律及違反行政法上
    義務規定者，依刑事法律處罰之，如經緩起訴處分確定者，
    得依違反行政法上義務規定裁處之，該行為經緩起訴處分確
    定且經命向指定之公益團體、地方自治團體、政府機關、政
    府機構、行政法人、社區或其他符合公益目的之機構或團體
    提供義務勞務者，其所提供之勞務，應於依前項規定裁處之
    罰鍰內扣抵之，勞務扣抵罰鍰之金額，按最初裁處時之每小
    時基本工資乘以義務勞務時數核算。又100 年11月23日修正
    公布行政罰法第26條第3 、4 項規定，於修正施行前違反行
    政法上義務之行為同時觸犯刑事法律，經緩起訴處分確定，
    曾受行政罰之處罰，因訴願、行政訴訟或其他救濟程序經撤
    銷，而於修正施行後為裁處者，亦同；100 年11月23日修正
    公布施行之行政罰法第45條第3 項亦定有明文。
三、經查，受處分人黃係泰於98年3 月22日18時12分許，騎乘GV
    U －73 3號重型機車行經高雄市○鎮區○○路高雄捷運公司
    前，為警攔查及測得呼氣酒精濃度為每公升0.57毫克，乃經
    警舉發有「汽車駕駛人酒精濃度超過規定標準（每公升0.55
    毫克以上）」之違規行為及移送臺灣高雄地方法院檢察署偵
    辦，嗣經臺灣高雄地方法院檢察署檢察官以98年度偵字第10
    967 號為緩起訴處分，緩起訴期間為1 年，並命受處分人黃
    係泰向指定之公益團體、地方自治團體或社區提供50小時之
    義務勞務，緩起訴處分期間已於99年5 月7 日期滿而未經撤
    銷，另受處分人黃係泰亦經抗告人高雄市政府交通局依道路
    交通管理處罰條例第35條第1 項第1 款、第24條第1 項第2
    款、第68條第2 項規定，裁處罰鍰4 萬5 千元、記違規點數
    5 點及應參加道路交通安全講習等事實，有臺灣高雄地方法
    院檢察署檢察官98年度偵字第10967 號緩起訴處分書、高雄
    市政府交通局違反道路交通管理事件裁決書、高雄市政府警
    察局舉發違反道路交通管理事件通知單及臺灣高等法院被告
    前案紀錄表在卷可佐，自堪以認定。
四、再查，受處分人黃係泰因不服抗告人高雄市政府交通局之裁
    處而聲明異議，已由原審法院裁定撤銷原處分，並自為裁定
    受處分人黃係泰記違規點數5 點及應接受道路交通安全講習
    ，依前開說明，受處分人黃係泰於98年3 月22日因「汽車駕
    駛人酒精濃度超過規定標準」一行為同時觸犯刑事法律及違
    反行政法上義務規定，且受處分人黃係泰該行為已經緩起訴
    處分確定，抗告人高雄市政府交通局於100 年10月25日對受
    處分人黃係泰依道路交通管理處罰條例第35條第1 項第1 款
    、第24條第1 項第2 款、第68條第2 項規定予以裁處，固屬
    有據，惟受處分人黃係泰既向臺灣高雄地方法院檢察署指定
    之社區提供義務勞務50小時，其所提供之勞務，即應於抗告
    人高雄市政府交通局裁處之罰鍰內扣抵之，而受處分人黃係
    泰受裁處時之每小時基本工資為98元，有行政院勞工委員會
    99年9 月29日勞動2 字第0990131565號函可憑，依此計算，
    受處分人黃係泰所提供之勞務共可折抵4 千900 元（98元×
    50小時＝4900元）。從而，原審裁定受處分人黃係泰記違規
    點數5 點及應接受道路交通安全講習，於法尚有未合，抗告
    人高雄市政府交通局之抗告即屬正當，自應由本院撤銷原裁
    定，並自為裁定如主文第2 項所示。
五、據上論結，應依道路交通事件處理辦法第25條、刑事訴訟法
    第413 條，裁定如主文。
中    華    民    國  100     年    12    月    30    日
                    刑事第八庭  審判長法  官  李炫德
                                      法  官  徐美麗
                                      法  官  郭玫利
以上正本證明與原本無異。
不得再抗告。
中    華    民    國  100     年    12    月    30    日
                                      書記官  梁美姿